臺灣苗栗地方法院交通事件裁定　　　　94年度交聲字第89號
　原處分機關　交通部公路總局新竹區監理所苗栗監理站
　異　議 　人
　即 受處分人　甲○○
上列受處分人因違反道路交通管理處罰條例案件，對於交通部公
路局新竹區監理所苗栗監理站中華民國94年7月4日以竹監苗字第
裁54-F00000000-0號所為之處分（原舉發案號：苗栗縣警察局苗
縣警交字第F00000000號），聲明異議，本院裁定如下：
    主  文
異議駁回。
    理  由
一、按道路交通安全規則第114 條第2 款規定：汽車駕駛人有左
    列情形之一者，不得駕車：二、飲用酒類或其他類似物後其
    吐氣所含酒精濃度超過每公升0.25毫克或血液中酒精濃度超
    過百分之0.05以上者；又汽車駕駛人，駕駛汽車經測試檢定
    有左列情形之一者，處新臺幣15,000元以上60,000元以下罰
    鍰，並當場移置保管其車輛及吊扣其駕駛執照1 年；因而肇
    事致人受傷者，並吊扣其駕駛執照2 年；致人重傷或死亡者
    ，吊銷其駕駛執照，並不得再考領：一、酒精濃度超過規定
    標準，道路交通管理處罰條例第35條第1 項第1 款定有明文
    。
二、異議人辯稱：如附件。
三、經查，本件受處分人即異議人甲○○於民國94年6 月23日晚
    上7 時10分，喝酒後，仍駕駛車牌號碼DV-8701 號自小客車
    ，行經苗栗市○○路、建中地下道口，為警查獲其酒測值每
    公升0.45毫克為警舉發之違規事實，經原處分機關依據道路
    交通管理處罰條例第35條第1 項第1 款規定裁決罰鍰新台幣
    3 萬4 千5 百元，吊扣駕駛執照12個月（已於94年6 月24日
    繳納罰鍰，同年7 月4 日繳送駕駛執照），有苗栗縣警察局
    94年6 月23日苗縣警交字第F00000000 號舉發違反道路交通
    管理事件通知單影本、原處分機關94年7 月4 日違反道路交
    通管理事件裁決書各1 紙附卷可稽，並為舉發警員胡國中製
    作之報告書1 份在卷可憑，而異議人亦承認確實有喝酒，而
    上開交通警員掣單舉發違反道路交通管理事件通知單，係公
    務員基於職務上所製作之公文書，若有錯誤、虛偽，公務員
    可能因此負擔刑事或行政責任，故除顯有不可信之情況外，
    其可信度甚高。況且警員執行公務，與異議人原無仇怨可言
    ，當無設詞誣陷之理，此外復查無何證據足認執勤員警有捏
    造事實違法取締之情事，從而，本件執勤警員本其維護交通
    秩序、安全職責所為之舉發，自應受到合法、正確之推定，
    故本院認其證言可採，至於異議人質疑該酒精測試器未經檢
    驗部分，亦經該警員提出經濟部中標準局94年4 月30日檢定
    之J0000000號呼氣酒精測試器檢定合格證書影本1 份為證，
    且酒精測試值列印單明確記載檢定合格號碼、案號、分析器
    、溫度、歸零、測定值、被測人、施測者、牌照、地點等資
    料，堪認取締警員所使用呼氣酒精測試器合乎標準，此外並
    無證據足以證明異議人之質疑測試器不準確的情形。況且依
    照交通部運輸研究所79年8 月對駕駛人行為之研究（酒醉駕
    車對駕駛行為之分析研究）指出，吐氣每公升酒精含量0.25
    mg等於血液中酒精濃度（BloodAlcoholConcentration 簡稱
     BAC）百分之0.05（亦即每100ml 血液中含50mg酒精），而
    （一）BAC 到達百分之0.03至百分之0.05時，對駕駛能力之
    影響為：多數駕駛人心境逐漸變幻不定、視覺與反應靈敏性
    減弱、對速度及距離的判斷力差。對心理行為之影響為：觀
    察力逐漸欠缺、心情漸趨輕鬆、自信心增加、多話、精神狀
    態處於陶醉感。（二）BAC 到達百分之0.05至百分之0.08時
    ，對駕駛能力之影響為：反應遲鈍、駕駛能力受損、遲而不
    決或決而不行。對心理行為之影響為：情緒鬆弛、感情與行
    為趨向誇張、肌肉不協調、精神處於興奮狀態。（三）BAC
    到達百分之0.08至百分之0.15時，對駕駛能力之影響為：判
    斷力嚴重受到影響、體能與精神協調受損、駕駛之體能困難
    增加。對心理行為之影響為：產生情緒異常現象、步伐不平
    穩、言語不清、反應惡劣、記憶及判斷力受損、精神處於錯
    亂狀態。（四）超過百分之0.15，對駕駛能力之影響為：視
    線搖晃、駕駛已進入恍惚狀態、判斷及理解遭到扭曲、駕駛
    不穩定。對心理行為之影響為：意識不明、嘔吐、站、走及
    講話困難、責任感喪失、精神處於麻痺狀態。（五）超過百
    分之0.5 ，對駕駛人能力之影響為：無法開車。對心理行為
    之影響為：爛醉如泥、失去知覺可能致死、精神處於昏睡狀
    態。則異議人駕駛前開自小客車為動力交通工具，其有服用
    酒類，當場經警測試呼氣酒精濃度值為零點45MG/L，對照上
    開交通部之研究報告，異議人呼氣酒精濃度值為0.45MG/L
    相當血液酒精濃度百分之0.09，對駕駛能力之影響為：判斷
    力嚴重受到影響、體能與精神協調受損、駕駛之體能困難增
    加。對心理行為之影響為：產生情緒異常現象、步伐不平穩
    、言語不清、反應惡劣、記憶及判斷力受損、精神處於錯亂
    狀態。異議人顯然不能安全駕駛動力交通工具即上開自小客
    車。異議人另質疑警員實施酒精測試程序不符合標準，亦經
    上開警員製作報告書說明實施酒精測試流程，而依據警員提
    出記載呼氣酒精測試值的紙張載明：序號、日期、案號、歸
    零、測定值、施測者、地點、牌照等明確，足以認定取締之
    警察已經依據標準實施酒測，因此異議人所質疑之部分，除
    未提出證據加以證明外，復未提出證據方法供本院查證，因
    此異議人推測之詞，實不得作為不罰之依據。堪認異議人上
    開違規事實無訛。至於異議人其他質疑，均與本案無涉，因
    此不再依職權調查證據，附此說明。從而，原處分機關據以
    援引上開規定，裁處罰鍰新臺幣3 萬4 千5 百元，吊扣駕駛
    執照12月，並無不當。本件異議為無理由，應駁回之。
四、據上論斷，應依道路交通案件處理辦法第19條，裁定如主文
    。
中　　華　　民　　國　　94　　年　　9 　　月　　11　　日
                  交通法庭 法  官 張珈楨
右正本證明與原本無異
如不服本裁定應於送達後5日內向本院提出抗告狀
                                      書記官
中　　華　　民　　國　　94　　年　　9 　　月　　19　　日
